臺灣臺南地方法院刑事判決　　　　　　 99年度交易字第193號
公　訴　人　臺灣臺南地方法院檢察署檢察官
被　　　告　許錫彥
上列被告因過失傷害案件，經檢察官提起公訴（99年度偵字第79
88號），以及移送併辦審理（99年度偵字第10817號），被告就
被訴事實為有罪之陳述，本院裁定進行簡式審判程序，判決如下
：
    主    文
許錫彥因過失傷害人，處有期徒刑肆月，如易科罰金，以新臺幣
壹仟元折算壹日。
    事    實
一、許錫彥於民國98年11月27日上午，駕駛車牌號碼Y9-8501號
    自小客車，沿臺南市○區○○○路二段內側車道由西往東方
    向行駛，於同日上午10時10分許，行經中華南路二段300巷
    口時，原應注意汽車行駛時，駕駛人應注意車前狀況及號誌
    運作狀況，並隨時採取必要之安全措施，而依當時天候晴、
    日間自然光線、路面乾燥無缺陷、道路上未有任何障礙物、
    視距復屬良好等情形以觀，客觀上並無不能注意之情事，其
    竟疏於注意前方及交岔路口車輛之動態，亦未注意車前號誌
    運作狀況而貿然前行，適有陳佩君騎乘車牌號碼GZS-887號
    重型機車，沿中華南路二段247巷南往北方向行經該處，許
    錫彥因煞避不及而撞擊陳佩君所騎乘之機車，致陳佩君人、
    車倒地，受有左小腿撕裂傷、左足踝瘀挫傷及左額擦挫傷、
    左下肢慢性潰瘍併兩處各3×2.5CM皮膚缺損等之傷害。許錫
    彥於肇事後，在未有偵查犯罪職務之機關或公務員發覺其為
    犯罪人前，即向到場處理本件車禍事故，尚不知肇事者為何
    人之臺南市警察局第六分局車禍處理小組警員主動表示其即
    為肇事車輛之駕駛者，並進而接受裁判。
二、案經陳佩君訴由臺南市警察局第六分局報請臺灣臺南地方法
    院檢察署檢察官偵查起訴及移送併辦審理。
    理    由
一、本件係經被告許錫彥就被訴之犯罪事實為有罪之表示，而經
    本院裁定以簡式審判程序加以審理，依刑事訴訟法第273條
    之2、第159條第2項之規定，不適用傳聞法則有關限制證據
    能力之相關規定，合先敘明。
二、訊據被告許錫彥對於上揭事實坦承不諱，並據告訴人在警詢
    中指述在卷，復有道路交通事故現場圖、道路交通事故調查
    報告表(一)、(二)各1份、台南市立醫院及成功大學醫學院附設
    醫院診斷證明書各1份、現場及車輛損害照片12張等附卷可
    稽。
三、按汽車行駛至交岔路口，其行進、轉彎，應遵守燈光號誌或
    交通指揮人員之指揮，遇有交通指揮人員指揮與燈光號誌並
    用時，以交通指揮人員之指揮為準；又汽車行駛時，駕駛人
    應注意車前狀況，並隨時採取必要之安全措施，道路交通安
    全規則第102條第1項第1款及第94條第3項分別定有明文。本
    件被告駕車行經肇事巷口，本應注意車前狀況及號誌運作狀
    況，並隨時採取必要之安全措施，而依當時天氣晴、日間自
    然光線、路面乾燥無缺陷、道路上未有任何障礙物、視距復
    屬良好等情形，此有道路交通事故調查報告表(一)在卷可憑，
    並無不能注意之情事，竟疏未注意前方及交岔路口車輛之動
    態，亦未注意車前號誌運作狀況即貿然前行，而與告訴人陳
    佩君騎乘之車牌號碼GZS-887號重型機車發生碰撞，致陳佩
    君人、車倒地，受有左小腿撕裂傷、左足踝瘀挫傷及左額擦
    挫傷、左下肢慢性潰瘍併兩處各3×2.5CM皮膚缺損等之傷害
    ，被告就本件事故之發生，自有未注意車前狀況及車前號誌
    運作狀況之過失。又本件經送請臺灣省臺南區車輛行車事故
    鑑定委員會鑑定結果，亦與本院之認定相同，有臺灣省臺南
    區車輛行車事故鑑定委員會99年9月9日南鑑字第0995903134
    號函附之臺南區990838案鑑定意見書在卷可稽（見本院第37
    -38頁），而告訴人陳佩君確因本件車禍而受有上述傷害，
    業經認定如上，是被告之過失行為與告訴人之傷害結果間，
    顯有相當因果關係，本件事證明確，被告犯行洵堪認定，應
    依法論科。
三、核被告許錫彥所為，係犯刑法第284條第1項前段之過失傷害
    罪。又被告於肇事後，在未有偵查犯罪職務之機關或公務員
    發覺其為犯罪人前，即向至現場處理本件道路交通事故，尚
    不知肇事者為何人之臺南市警察局第六分局車禍處理小組警
    員供承其肇事犯罪，自首並接受裁判等情，業據員警記載於
    道路交通事故現場圖上可稽（見警卷第9頁），爰依刑法第6
    2條前段之規定減輕其刑。爰審酌被告未曾受有刑之宣告、
    被告之生活狀況、智識程度（國中畢業）、告訴人陳佩君因
    本件車禍所受傷害雖未達運動障害標準，然影響其舞蹈教學
    工作非輕、被告於本件事故應負全部過失責任、以及迄未能
    與告訴人達成和解賠償損害等一切情狀，量處如主文所示之
    刑，並諭知如易科罰金之折算標準。
據上論斷，應依刑事訴訟法第273條之1第1項、第299條第1項前
段、刑法第284條第1項前段、第41條第1項前段、第62條前段，
刑法施行法第1條之1，判決如主文。
本案經檢察官吳坤城到庭執行職務。
中    華    民    國   100    年    3     月    30    日
                    刑事第十五庭  法  官  林福來
以上正本證明與原本無異。
如不服本判決應於收受本判決後10日內向本院提出上訴書狀，並
應敘述具體理由。其未敘述上訴理由者，應於上訴期間屆滿後20
日內向本院補提理由書狀（均須按他造當事人之人數附繕本）「
切勿逕送上級法院」。
                                  書記官  李淑惠
中    華    民    國   100    年    3     月    30    日
附錄本案論罪科刑法條全文：
刑法第284條第1項：
因過失傷害人者，處6月以下有期徒刑、拘役或5百元以下罰金；
致重傷者，處1年以下有期徒刑、拘役或5百元以下罰金。